臺灣桃園地方法院民事裁定
111年度訴字第824號
原      告  阿薩投資顧問有限公司

法定代理人  梁家源  


被      告  張鴻鈞即張桂菘之再轉繼承人

            張鈞維即張桂菘之再轉繼承人


            張鳳凰即張桂菘之再轉繼承人

            張秀英即張桂菘之再轉繼承人


            張鴻鑫即張桂菘之再轉繼承人


            張明成即張桂菘之再轉繼承人


上列當事人間請求清償借款事件，本院裁定如下：
    主  文
本件移送臺灣臺北地方法院。
    理  由
一、按當事人得以合意定第一審管轄法院。但以關於由一定法律
    關係而生之訴訟為限。訴訟之全部或一部，法院認為無管轄
    權者，依原告聲請或依職權以裁定移送其管轄法院。民事訴
    訟法第24條第1 項、第28條第1 項分別定有明文。又前揭關
    於合意管轄之規定，除專屬管轄外，得排斥其他審判籍而予
    優先適用（最高法院99年度台抗字第110號、103 年度台抗
    字第917號裁定意旨參照）。再按債權讓與係以移轉特定債
    權為標的之契約，其受讓人固僅受讓債權，而非承受契約當
    事人之地位，惟對於債之同一性不生影響，因此附隨於原債
    權之抗辯權，亦不因債權之讓與而喪失。且所謂得對抗讓與
    人之事由，不獨實體法上之抗辯，訴訟法上之抗辯亦包括在
    內，如合意管轄之抗辯及仲裁契約之抗辯等（最高法院87年
    度台抗字第630號裁定要旨參照）。
二、原告主張訴外人張明富為訴外人張桂菘即張明青之繼承人，
    被告均為張明富之繼承人，張桂菘於民國93年3月16日向訴
    外人安泰商業銀行股份有限公司（下稱安泰銀行）申辦消費
    者貸款，並簽訂信用借款契約書（下稱系爭契約），借款新
    臺幣（下同）120 萬元，詎張桂菘未依約清償款項，尚欠10
    3萬6,043 元暨利息、違約金未付（下稱系爭債權），經安
    泰銀行讓與系爭債權予長鑫資產管理股份有限公司（下稱長
    鑫公司）、長鑫公司讓與系爭債權予亞洲信用管理股份有限
    公司（下稱亞洲公司）、亞洲公司讓與系爭債權予新歐資產
    管理有限公司（下稱新歐公司）、新歐公司讓與系爭債權予
    鴻裕資產管理有限公司（下稱鴻裕公司），鴻裕公司末讓與
    系爭債權予原告，因張桂菘於98年3月29日死亡，張明富於
    繼承張桂菘之債務後於99年10月15日死亡，被告均為張桂菘
    之再轉繼承人，爰依系爭契約、債權讓與之法律關係請求被
    告於繼承張桂菘、張明富之遺產範圍內連帶給付原告103萬6
    ,043 元暨利息、違約金等語。經查，系爭契約第20條約定
    ：「本契約涉訟時，雙方同意以臺北地方法院為第一審管轄
    法院。」等語（見本院卷第11頁），足認系爭契約約明管轄
    法院為臺灣臺北地方法院。本件原告既主張其受讓系爭債權
    ，而訴請被告連帶清償前開債務，揆諸首揭說明，受讓債權
    之原告亦應受此合意管轄約定之拘束，原告向無管轄權之本
    院起訴，顯係違誤，爰依職權將本件移送於臺灣臺北地方法
    院。
三、爰裁定如主文。
中    華    民    國  111     年    6     月    16    日
                  民事第一庭    法  官  許自瑋
正本係照原本作成。
如不服本裁定應於送達後10日內向本院提出抗告狀，並繳納抗告
費新臺幣1,000元。 
中　　華　　民　　國　　111 　年　　6 　　月　　17　　日
                                書記官  吳光彧